【裁判字號】    89,易,767
【裁判日期】    890510
【裁判案由】    侵占
【裁判全文】
臺灣桃園地方法院刑事判決                          八十九年度易字第七六七號
    公  訴  人  臺灣桃園地方法院檢察署檢察官
    被      告  甲○○
右列被告因侵占案件，經檢察官提起公訴（八十九年度偵字第一七九號），本院判決
如左：
    主  文
甲○○意圖為自己不法之所有，而侵占自己持有他人之物，累犯，處有期徒刑月。
    事  實
一、甲○○前於民國八十三年間因違反麻醉藥品管理條例案件，經台灣高等法院撤銷
    改判有期徒刑七月確定，於八十四年九月十三日縮短刑期執行完畢。猶不知悔改
    ，於八十七年五月六日，至乙○○所經營位於台北縣樹林鎮○○路○段一一０號
    之二之「仁航交通公司」，向乙○○租用車牌號碼Ｃ九－四四一號營業小客車一
    輛，約定租期自八十七年五月六日起至八十八年五月六日止，為期一年，租金每
    日新台幣（下同）七百元，租期屆至後，改為口頭約，只要有繳租金，即繼續租
    借。詎甲○○自八十八年五月十一日起即未繳付租金，且至租期屆至後，竟意圖
    為自己不法之所有，未依約返還車輛，而將該車侵占入己，逃逸無跡。嗣經乙○
    ○提出告訴，經台灣桃園地方法院檢察署通緝，並於八十九年二月十四日緝獲到
    案後，甲○○始將該車歸還乙○○。
二、案經乙○○訴請台灣板橋地方法院檢察署呈請台灣高等法院檢察署檢察長核轉台
    灣桃園地方法院檢察署檢察官偵查起訴。
    理  由
一、訊據被告甲○○固坦承有於右揭時、地向乙○○租用營業小客車使用且未返還該
    車情事，惟矢口否認有侵占犯行，辯稱：伊因經濟困難，沒有錢繳租金才沒還車
    云云。經查右開被告侵占犯行，業據告訴人乙○○於偵審中指訴詳確，而被告自
    八十八年五月十一日租期屆滿後，即未再繳付租金，此亦為被告所不否認，並經
    告訴人乙○○寄發存證信函表示終止租約在案，有存證信函影本乙紙在卷可憑，
    是被告於租期屆至後，既未將上開營業小客車交還告訴人，復未給付租金，又未
    主動告知告訴人所承租車輛之下落，仍繼續使用該車至八十九年二月十四日經桃
    園地方法院檢察署緝獲到案後，始通知告訴人領回該車，逾期使用該車期間長達
    九月餘，被告顯非僅因經濟困難致無法如期返還該車堪可認定，其主觀上有易持
    有為所有之不法所有意圖甚明，被告前開所辯係飾卸之詞，不足採信，事證已明
    ，其犯行堪以認定，應予依法論科。
二、核被告甲○○所為，係犯刑法第三百三十五條第一項之侵占罪。查被告甲○○前
    於八十三年間因違反麻醉藥品管理條例案件，經台灣高等法院撤銷改判有期徒刑
    七月確定，於八十四年九月十三日縮短刑期執行完畢，有卷附台灣高等法院被告
    全國前案紀錄表可按，其受有期徒刑之執行完畢後，五年以內再犯有期徒刑以上
    之罪，為累犯，依法加重其刑。爰審酌被告犯罪之動機、目的、手段、將上開營
    業小客車侵占入己使用期間長達九月餘，嗣通緝到案後，始未繼續使用該車、業
    已賠償告訴人所受租金損失，與告訴人就此達成民事和解，此有和解書一份附卷
    可憑、所生危害，態度尚稱良好等一切情狀，量處如主文所示之刑。
據上論斷，應依刑事訴訟法第二百九十九條第一項前段，刑法第三百三十五第一項、
第四十七條，罰金罰鍰提高標準條例第一條前段，判決如主文。
本案經檢察官呂理銘到庭執行職務。
中      華      民      國      八十九      年      五      月    十    日
                                      臺灣桃園地方法院刑事第三庭
                          法  官  林惠霞
右正本證明與原本無異。
如不服本判決，應於判決送達後十日內向本院提出上訴狀( 應附繕本 )，上訴於
臺灣高等法院。
                                          書記官   張錫鑫
中        華        民        國     八十九    年    五   月    十一    日


司法院資訊處製作；財團法人民間司法改革基金會備份。
